【裁判字號】    98,交聲,1207
【裁判日期】    980709
【裁判案由】    交管條例聲異
【裁判全文】
臺灣板橋地方法院交通事件裁定        98年度交聲字第1207號
原處分機關  交通部公路總局臺北區監理所蘆洲監理站
異  議  人
即受處分人  乙○○
上列異議人即受處分人因違反道路交通管理處罰條例事件，對於
交通部公路總局臺北區監理所蘆洲監理站民國98年3 月25日所為
之處分（原處分案號：北監蘆字第裁46-C00000000號），聲明異
議，本院裁定如下：
    主  文
異議駁回。
    理  由
一、原處分意旨略以：異議人即受處分人乙○○於民國97年8 月
    6 日18時50分許，騎乘車號631-BPY 號重型機車，行經臺北
    縣三重市○○街時，有「駕車行經有燈光號誌管制之交岔路
    口闖紅燈」之違規行為，經臺北縣政府警察局三重分局慈福
    派出所警員當場攔停，並填製臺北縣政府警察局北縣警交字
    第C00000000 號舉發違反道路交通管理事件通知單（下稱舉
    發通知單）舉發，再經原處分機關於98年3 月25日以北監蘆
    字第裁46-C00000000號違反道路交通管理事件裁決書，依道
    路交通管理處罰條例第53條第1 項之規定，裁處罰鍰新臺幣
    （下同）4,500 元，並依同條例第63條第1 項第3 款（原處
    分漏載第3 款）之規定，記違規點數3 點。
二、異議意旨略以：伊當時經警員攔停時，警員表示伊闖紅燈，
    並告知伊：伊後方尚有其他機車穿越該路口，然因後方機車
    騎乘速度較快，而伊因載小孩騎乘速度較慢，故來不及穿越
    該路口全部，若伊騎快一點就過了等語，然伊係於黃燈時左
    轉，並非闖紅燈，伊就警員亂開單以及舉發態度極為不服，
    為此聲明異議，請求撤銷原處分云云。
三、按道路交通管理處罰條例所稱之汽車，包括機器腳踏車；汽
    車駕駛人，行經有燈光號誌管制之交岔路口闖紅燈者，處新
    臺幣1,800 元以上5,400 元以下罰鍰；又汽車駕駛人駕駛汽
    車違反道路交通管理處罰條例第53條規定者，除應依該條所
    規定之罰鍰處罰外，並記違規點數3 點，道路交通管理處罰
    條例第3 條第8 款、第53條第1 項、第63條第1 項第3 款分
    別定有明文。
四、經查：臺北縣三重市○○街與仁美街之交岔路口，設置有燈
    光號誌管制之情，為異議人所不爭執，並經證人即本件舉發
    警員甲○○於本院訊問時證述明確（見本院卷第15頁反面）
    ，堪信屬實。再異議人於前揭時、地，騎乘車號騎乘車號63
    1-BPY 號重型機車違規闖紅燈之情，業據證人甲○○於本院
    訊問時具結證稱：我當天是18時到20時是在仁美街與慈愛街
    口執行守望勤務，就看到異議人從慈愛街左轉仁美街，當時
    慈愛街是紅燈，異議人轉過來的時候還是紅燈，我就上前攔
    查，並告訴異議人闖紅燈的事實，異議人就說他沒有闖紅燈
    等語（見本院卷第15頁反面），而證人甲○○係於執行勤務
    當中，偶然發現本件違規事實，衡情應無設詞攀誣，或虛構
    違規事實以陷害異議人之可能。況警員執行公務時，本身即
    受有行政懲處責任之監督，且其到庭具結作證，更係以刑事
    責任擔保其證言之真實性，故證人前開證述內容，以及其所
    記錄舉發之本件違規事實，應無不可採信之處，且證人甲○
    ○亦明確證稱：（問：當時是晚上，路口是否有燈光照明？
    ）有路燈照明，而且旁邊也有麵攤，所以照明都很清楚（同
    上頁），足徵證人甲○○確有親眼目擊異議人騎乘前開機車
    ，違規闖紅燈之行為，自無錯認誤判之虞。再按車輛面對圓
    形紅燈時仍逕予穿越路口至銜接路段，含左轉、直行、迴轉
    及右轉，即視為闖紅燈之行為，業經交通部於82年4 月22日
    交路字第009811號函釋明確，而證人甲○○於本院訊問時已
    明確證稱：（問：你確定異議人轉彎的時候，他原來直行的
    慈愛街還是紅燈？）是的等語，是異議人於車行號誌為紅燈
    時，於同一路口左轉之行為，確屬闖紅燈之違規行為無誤，
    是異議人辯稱：伊係黃燈左轉，並未闖紅燈云云，要係圖卸
    之詞，殊無可採。異議人雖辯稱：警員對伊說若伊騎快一點
    就過了，執法態度不佳云云。惟此等情況縱令屬實，要係警
    察機關應就警員執勤態度及技巧予以檢討改進之事由，無礙
    於本件違規事實之認定，亦無從解免異議人闖紅燈之違規責
    任，是異議人上開所辯，殊無可採。
五、綜上所述，本件異議人確有於前揭時、地，有「駕車行經有
    燈光號誌管制之交岔路口闖紅燈」之違規行為，事證明確。
    從而，原處分機關依道路交通管理處罰條例第53條第1 項之
    規定，裁處罰鍰4,500 元，並依同條例第63條第1 項第3 款
    之規定，記違規點數3 點，其認事用法均無違誤，裁罰亦無
    不當，本件異議為無理由，應予駁回。
據上論斷，應依道路交通管理處罰條例第87條第2 項，道路交通
案件處理辦法第19條，裁定如主文。
中    華    民    國    98    年    7     月    9     日
                  交通法庭    法  官  鄧雅心
以上正本證明與原本無異。
如不服本裁定，應於送達後5 日內，向本院提出抗告狀。
                              書記官  王小芬
中    華    民    國    98    年    7     月    9     日


司法院資訊處製作；財團法人民間司法改革基金會備份。
